# 关于金融资产的概念

提问人：田键泯 时间：2019-07-15 23:00:13
@chenyiwei 陈老师好，关于金融资产的分类问题，如果我是取得一些股权的投资，按照取得的目的，进行分类，但是我想问的是企业正常经营过程中取得的应收票据，这也是属于金融资产，那么问题是：为什么应收票据还要单独列式，而不划分为以公允价值计量且其变动计入其他综合收益的金融资产/或公允价值计量计入当期损益（举例），这样的话还涉及到相关的信用减值风险吗？ 我有点不太理解应收账款与这些计量方法直接的串联关系，望指点

回答人：chenyiwei
” 应收账款/应收票据” 项目的后续计量模式是摊余成本，表明其管理金融资产的业务模式是收取合同现金流量为目的，因此不同于以公允价值计量且其变动计入其他综合收益的金融资产（如应收款项融资）。
以公允价值计量且其变动计入其他综合收益的债权性资产也同样需确认信用减值损失，且其累计的公允价值变动形成的其他综合收益在处置时需转入损益，即其对利润表的影响与以摊余成本计量的金融资产相同。